---
title: Analyse du questionnaire sur les pratiques de publication en informatique
author: Le conseil des associations de la SIF
output: html_document
always_allow_html: yes
---

Analyse du questionnaire sur les pratiques de publication en informatique
========================================================

Analyse du questionnaire sur les [pratiques de publication](https://framaforms.org/questionnaire-sur-les-pratiques-de-publication-1535895902).

```{r echo=FALSE, message=FALSE}
library(ggplot2)
library(xtable)
library(FactoMineR)
library(dplyr)
library(knitr)
library(tm)
library(wordcloud)
library(kableExtra)

answers = read.csv("questionnaire_sur_les_pratiques_de_publication.tsv", encoding = "UTF-8", stringsAsFactor=FALSE,sep="\t",skip = 2, header = TRUE,na.strings=c("","NA"))["Brouillon" != 1,]
answers = answers[,10:80] # ignore useless columns
thematiques = colnames(answers[1:13])
associations = colnames(answers[16:35])
thememapping = new.env()
thememapping[["Algorithmique..recherche.opérationnelle"]]<-   "Algo/RO"                                            
thememapping[["Architecture.des.machines"]]<-   "Archi"                              
thememapping[["Bioinformatique"]]<-   "Bioinfo"                                        
thememapping[["Génie.logiciel.et.programmation"]]<-   "GL/Prog"                                   
thememapping[["Images.et.géométrie..scènes..parole..signaux"]]<-   "Images"                          
thememapping[["Informatique.fondamentale"]]<-   "Info Fond."                      
thememapping[["Informatique.industrielle"]]<-   "Info Indus"            
thememapping[["Intelligence.Artificielle"]]<-   "IA"                    
thememapping[["Interaction.humain.machine"]]<-   "IHM"                     
thememapping[["Modélisation.simulation.pour.les.systèmes.complexes..systèmes.artificiels.et.naturels."]]<-   "Mod/Simu"
thememapping[["Réseaux"]]<-   "Réseaux"
thememapping[["Systèmes.d.information"]]<-   "Sys Inf/ion"
thememapping[["Systèmes.informatiques"]]<- "Sys Inf/ues"
```

Ce questionnaire a été relayé par les associations et GDR suivants :

`r associations`

```{r echo=FALSE,message=FALSE}
#restriction="toutes"
#restriction="ACM.SIGGRAPH.France"
#restriction="AFIA"
#restriction="AFIG"
#restriction="AFIHM"
#restriction="AFPC"
#restriction="ARIA"
#restriction="ASF"
#restriction="ATALA"
#restriction="ATIEF"
#restriction="BDA"
#restriction="EGC"
#restriction="GDR.IG.RV"
#restriction="GDR.IM"
#restriction="GRCE"
#restriction="INFORSID"
#restriction="ROADEF"
#restriction="SIF"
#restriction="SPECIF.Campus"
restriction="SSFAM"
#restriction="autre"
answers = answers[answers[restriction] == 'X',]
nbreponses = nrow(answers)
answers = unique(answers) # remove duplicates
duplicate = function(df,cols) {
  newdf <- data.frame(matrix(ncol = ncol(df),nrow = 0))
  for (rowIndex in 1:nrow(df)) {
    row = df[rowIndex,]
    for (col in cols) {
      if (!is.na(row[col])&&row[col]=='X') {
        newrow <- row
        newrow[,cols] <- NA
        newrow[col] <- 'X'
        newdf <- rbind(newdf,newrow)
      }
    }
  }
  return(newdf)
}
answersthemes = duplicate(answers,c(1:13))
answersassoc = duplicate(answers,c(16:35))
nbreponsesuniques = nrow(answers)
```
Cette analyse est restreinte aux adhérents de l'association : **`r restriction`**

```{r echo=FALSE,message=FALSE}

f = function(t,df) {count(filter(df,df[t]=='X'))}
mytable = function(t) {kable(t)  %>% kable_styling(bootstrap_options = c("striped", "hover"))}
mywordcloud = function(t) {
   text_corpus <- Corpus(VectorSource(t))
   text_corpus <- tm_map(text_corpus, content_transformer(tolower))
   text_corpus <- tm_map(text_corpus, removePunctuation)
   text_corpus <- tm_map(text_corpus, function(x)removeWords(x,stopwords(kind = "fr")))
   set.seed(123456)
   wordcloud(text_corpus, max.words = 200, colors = brewer.pal(8, "Dark2"),  rot.per=0)
}
mychoices = function (t) {as.data.frame(table(t))}
mydetails = function (v) {
   df <- as.data.frame.matrix(t(table(v,answersthemes$theme)))
   nbcols <- ncol(df)
   finaldf <- as.data.frame(table(answersthemes$theme))
   for (col in c(1:nbcols)) {
      finaldf <- cbind(finaldf, df[col])
      name <- paste(colnames(df)[col], "(%)")
      percentage <- data.frame(round(100 * df[,col] / finaldf[,2], 2))
      names(percentage)<-c(name)
      finaldf <- cbind(finaldf, percentage)
   }
   mytable(finaldf[-c(1,2)])
}

mypie = function (t) {
  df = as.data.frame(table(t))
  df = df[with(df,order(-Freq)),]
  barplot(df$Freq,legend = df$t,col=rainbow(nrow(df)))
}

myspecificdata = function (x) {
   titres = colnames(x)
   result = as.data.frame(sapply(titres,f,df=x))
   t(result)
}

mycheckboxes = function (x) {
   titres = colnames(x)
   result = as.data.frame(sapply(titres,f,df=x))
   mytable(t(result))
}
toSingleColumn = function(row,elements) {
  for (t in elements) {
    if (!is.na(row[t])&&row[t]=='X') return(t)
  }
  return(NA)
}
answersthemes[,"theme"] <- apply(answersthemes,1,toSingleColumn,elements=thematiques)
answersassoc[,"assoc"] <- apply(answersassoc,1,toSingleColumn,elements=associations)
```

Il y a eu `r nbreponses` réponses au total dont `r nbreponsesuniques` uniques après restriction.

## Origine des réponses

### Thématiques CNU 27

```{r thematiques, echo=FALSE}
mycheckboxes(answers[1:13])
reponsesparthematique=myspecificdata(answers[1:13])
```

```{r results='asis', echo=FALSE}
#par(las=2)
#barplot(data.matrix(result),beside = TRUE,horiz = TRUE,main = "Thématiques CNU 27",names.arg = titres, cex.names=0.4, )
```

Nuage de mots des réponses libres

```{r wordcloud, echo=FALSE, message=FALSE}
mywordcloud(answers[14])
```

Expérience dans la thématique

```{r experience, echo=FALSE}
experience = as.data.frame(lapply(answers[15], function(a) {ifelse(a>100,ifelse(a<2018,2018-a,NA),a)})) # pour corriger le cas des personnes qui ont indiqué l'année de leur début
summary(experience)
experiencethemes = as.data.frame(lapply(answersthemes[15], function(a) {ifelse(a>100,ifelse(a<2018,2018-a,NA),a)})) # pour corriger le cas des personnes qui ont indiqué l'année de leur début
experiencethemes$theme = as.factor(answersthemes$theme)
levels(experiencethemes$theme) = sapply(levels(experiencethemes$theme),FUN=function(e) {thememapping[[e]]})
boxplot(experiencethemes[,1]~experiencethemes[,2], las=3)
experienceassoc = as.data.frame(lapply(answersassoc[15], function(a) {ifelse(a>100,ifelse(a<2018,2018-a,NA),a)})) # pour corriger le cas des personnes qui 
experienceassoc$asso = as.factor(answersassoc$assoc)
boxplot(experienceassoc[,1]~experienceassoc[,2], las=3)
```

### Associations

```{r associations, echo=FALSE}
mycheckboxes(answers[16:35])
```


```{r results='asis', echo=FALSE}
# par(las=2)
# barplot(data.matrix(result2),beside = TRUE,horiz = TRUE,main = "Associations",names.arg = titres2, cex.names=0.8, )
```

## Medium de publication

### Revue vs Conférence

Votre objectif est de publier vos résultats plutôt en revue ou dans des actes de conférence ?

```{r revuevsconf, echo=FALSE}
mychoices(answers$Votre.objectif.est.de.publier.vos.résultats.plutôt.en.revue.ou.dans.des.actes.de.conférence..)
mydetails(answersthemes$Votre.objectif.est.de.publier.vos.résultats.plutôt.en.revue.ou.dans.des.actes.de.conférence..)
mypie(answers$Votre.objectif.est.de.publier.vos.résultats.plutôt.en.revue.ou.dans.des.actes.de.conférence..)
```

### Fréquence des opportunités de publication

Quelle est la fréquence des opportunités de publication en conférence de bonne qualité dans votre domaine ?

```{r frequence, echo=FALSE}
mychoices(answers$Quelle.est.la.fréquence.des.opportunités.de.publication.en.conférence.de.bonne.qualité.dans.votre.domaine..)
mydetails(answersthemes$Quelle.est.la.fréquence.des.opportunités.de.publication.en.conférence.de.bonne.qualité.dans.votre.domaine..)
mypie(answers$Quelle.est.la.fréquence.des.opportunités.de.publication.en.conférence.de.bonne.qualité.dans.votre.domaine..)
```

### Version étendue en journal

Est il courant dans votre domaine qu'une publication dans des actes d'une conférence permette un accès à la publication d'une version étendue de l'article dans une revue partenaire ?

```{r etendreenjournal, echo=FALSE}
mychoices(answers$Est.il.courant.dans.votre.domaine.qu.une.publication.dans.des.actes.d.une.conférence.permette.un.accès.à.la.publication.d.une.version.étendue.de.l.article.dans.une.revue.partenaire..)
mydetails(answersthemes$Est.il.courant.dans.votre.domaine.qu.une.publication.dans.des.actes.d.une.conférence.permette.un.accès.à.la.publication.d.une.version.étendue.de.l.article.dans.une.revue.partenaire..)
mypie(answers$Est.il.courant.dans.votre.domaine.qu.une.publication.dans.des.actes.d.une.conférence.permette.un.accès.à.la.publication.d.une.version.étendue.de.l.article.dans.une.revue.partenaire..)
```

### Durée du processus de publication

En cas de soumission à une revue, quel temps s’écoule-t-il en moyenne entre la première soumission et la publication de l'article ?

```{r dureeprocessus, echo=FALSE}
mychoices(answers$En.cas.de.soumission.à.une.revue..quel.temps.s.écoule.t.il.en.moyenne.entre.la.première.soumission.et.la.publication.de.l.article..)
mydetails(answersthemes$En.cas.de.soumission.à.une.revue..quel.temps.s.écoule.t.il.en.moyenne.entre.la.première.soumission.et.la.publication.de.l.article..)
mypie(answers$En.cas.de.soumission.à.une.revue..quel.temps.s.écoule.t.il.en.moyenne.entre.la.première.soumission.et.la.publication.de.l.article..)
```

## Politique de publication 

### Ordre des auteurs

```{r ordreauteurs, echo=FALSE}
mychoices(answers$L.ordre.des.auteurs.est.il.significatif..)
mydetails(answersthemes$L.ordre.des.auteurs.est.il.significatif..)
mypie(answers$L.ordre.des.auteurs.est.il.significatif..)
```

### Sémantique de l'ordre des auteurs

```{r echo=FALSE}
mytable(na.omit(answers[41]))
```

### Mesures incitatives

Y a-t'il des canaux de communication privilégiés pour votre laboratoire ? Y a-t'il des règles (de financement des déplacements par exemple) qui influent sur le choix de vos canaux de publication ?

```{r mesuresincitatives, echo=FALSE}
mychoices(answers$Votre.laboratoire.a.t.il.des.mesures.incitatives.de.publication..)
mydetails(answersthemes$Votre.laboratoire.a.t.il.des.mesures.incitatives.de.publication..)
mypie(answers$Votre.laboratoire.a.t.il.des.mesures.incitatives.de.publication..)
```

Expliquez en quelques mots ces mesures

```{r echo=FALSE}
mytable(na.omit(answers[43]))
```

### Canaux pour un même résultat

Quels sont les canaux que vous utilisez généralement pour communiquer un même résultat ?

```{r canauxpourunresultat, echo=FALSE}
mycheckboxes(answers[44:47])
```

### Localisation

Est ce que la localisation d'une conférence ou d'un atelier influe sur votre choix d'y participer (pour des raisons budgétaires par exemple).

```{r influencelocalisation, echo=FALSE}
mychoices(answers$Est.ce.que.la.localisation.d.une.conférence.ou.d.un.atelier.influe.sur.votre.choix.d.y.participer..pour.des.raisons.budgétaires.par.exemple..)
mydetails(answersthemes$Est.ce.que.la.localisation.d.une.conférence.ou.d.un.atelier.influe.sur.votre.choix.d.y.participer..pour.des.raisons.budgétaires.par.exemple..)
mypie(answers$Est.ce.que.la.localisation.d.une.conférence.ou.d.un.atelier.influe.sur.votre.choix.d.y.participer..pour.des.raisons.budgétaires.par.exemple..)
```

### Classements revues et conférences

Utilisation des classements des revues et conférences

```{r classements, echo=FALSE}
mycheckboxes(answers[49:53])
```

### Autres classements

```{r echo=FALSE}
mytable(na.omit(answers[54]))
```

### Sélection d'un canal de publication

Quel est votre principal critère dans la sélection d’un canal de publication

```{r criteres, echo=FALSE}
mychoices(answers$Quel.est.votre.principal.critère.dans.la.sélection.d.un.canal.de.publication)
mydetails(answersthemes$Quel.est.votre.principal.critère.dans.la.sélection.d.un.canal.de.publication)
mypie(answers$Quel.est.votre.principal.critère.dans.la.sélection.d.un.canal.de.publication)
```

### Choix de la revue

```{r echo=FALSE}
mytable(na.omit(answers[56]))
```

## Ressources ouvertes

### Dépôt

Déposez-vous systématiquement vos articles sur arXiv, HAL, etc ?

```{r archivesouvertes, echo=FALSE}
mychoices(answers$Déposez.vous.systématiquement.vos.articles.sur.arXiv..HAL..etc..)
mydetails(answersthemes$Déposez.vous.systématiquement.vos.articles.sur.arXiv..HAL..etc..)
mypie(answers$Déposez.vous.systématiquement.vos.articles.sur.arXiv..HAL..etc..)
```

### Critère

Privilégiez-vous les revues ou conférences qui mettent à disposition de tous les articles publiés (open access) ?

```{r critereoa, echo=FALSE}
mychoices(answers$Privilégiez.vous.les.revues.ou.conférences.qui.mettent.à.disposition.de.tous.les.articles.publiés..open.access...)
mydetails(answersthemes$Privilégiez.vous.les.revues.ou.conférences.qui.mettent.à.disposition.de.tous.les.articles.publiés..open.access...)
mypie(answers$Privilégiez.vous.les.revues.ou.conférences.qui.mettent.à.disposition.de.tous.les.articles.publiés..open.access...)
```

## Les publications pour le recrutement, la promotion

### Diffusions locales ou nationales

Prise en compte des diffusions locales ou nationales

```{r diffusionlocalenationale, echo=FALSE}
mycheckboxes(answers[59:63])
```

### Français ou anglais

Les communications dans les conférences nationales sont-elles en français ou en anglais ?

```{r frvsen,echo=FALSE}
mychoices(answers$Les.communications.dans.les.conférences.nationales.sont.elles.en.français.ou.en.anglais..)
mydetails(answersthemes$Les.communications.dans.les.conférences.nationales.sont.elles.en.français.ou.en.anglais..)
mypie(answers$Les.communications.dans.les.conférences.nationales.sont.elles.en.français.ou.en.anglais..)
```

## Les canaux de communication

### Prestigieux

```{r echo=FALSE, message=FALSE}
mytable(na.omit(answers[65]))
```

### Recherchés

```{r echo=FALSE, message=FALSE}
mytable(na.omit(answers[66]))
```


### Qualité

```{r echo=FALSE, message=FALSE}
mytable(na.omit(answers[67]))
```

### Doctorants

```{r echo=FALSE, message=FALSE}
mytable(na.omit(answers[68]))
```

### Animation

```{r echo=FALSE, message=FALSE}
mytable(na.omit(answers[69]))
```

### Autres

```{r echo=FALSE, message=FALSE}
mytable(na.omit(answers[70]))
```

### Remarques complémentaires

```{r echo=FALSE}
mytable(na.omit(answers[71]))
```